【裁判字號】    97,交抗,266
【裁判日期】    970304
【裁判案由】    違反道路交通管理處罰條例
【裁判全文】
臺灣高等法院交通事件裁定             97年度交抗字第266號
  抗  告  人
  即受處分人  甲○○
                      1樓
上列抗告人因違反道路交通管理處罰條例案件，不服臺灣士林地
方法院，中華民國96年10月18日所為裁定（96年度交聲字第1216
號），提起抗告，本院裁定如下：
    主  文
抗告駁回。
    理  由
一、抗告意旨略以：抗告人於民國（下同） 96年5月16日14時34
    分許，駕駛車牌號碼 783－CJ號營業小客車，行經臺北市○
    ○街（西向東）時，經該路段設置之雷達測速器測得行速達
    62公里，超過該路段之法定最高限速50公里之違規駕駛行為
    ，惟依法以科學儀器採證取締超速時，至少應於 100公尺前
    放置「前有測速照相警告標誌」，然當日抗告人行經該路段
    時只見警車，並未見有行車速限50公里之警告標誌，自難責
    令抗告人應受速限50公里之規範，上開採證實有違行政程序
    ，詎原審未詳加審酌，即遽駁回抗告人之聲明異議，顯有未
    當，為此依法提起抗告，請求撤銷原裁定云云。
二、按行車速度，依速限標誌或標線之規定，道路交通安全規則
    第93條第1項第1款定有明文﹔又汽車駕駛人，行車速度，超
    過規定之最高時速，除有第43條第1項第2款情形外，處新臺
    幣 1千2百元以上2千4百元以下罰鍰，並記違規點數1點，道
    路交通管理處罰條例第40條、第63條第1項第1款亦分別定有
    明文。另按汽車駕駛人行車速度超過規定之最高速限之違規
    行為，採用固定或非固定式科學儀器取得證據資料證明者，
    於一般道路須至少於100公尺前，明顯標示之，同條例第7條
    之2第3項亦定有明文。
三、查抗告人即受處分人甲○○於 96年5月16日14時34分許，駕
    駛車牌號碼 783－CJ號營業小客車，行經臺北市○○街（西
    向東）時，該路段行車速限為五十公里，惟經臺北市政府警
    察局中山分局以雷達測速儀器測得抗告人當時駕車時速達62
    公里，計超速12公里，經拍照採證後，由該局依法掣單舉發
    等事實，此為被告所不否認，並有臺北市政府警察局北市警
    交大字第 A00000000號舉發違反道路交通管理事件通知單、
    臺北市交通事件裁決所北市裁二字第裁22-A00000000號違反
    道路交通管理事件裁決書乙紙及違規採證照片等附卷可稽，
    是抗告人上揭違規超速駕駛行為，堪予認定。至抗告人雖以
    上揭情詞置辯，惟查員警於本件舉發違規地點執行移動式測
    速照相時，均依規定於100公尺前設立移動式「前有測速照
    相請依速限行駛」之警告標誌，此有臺北市政府警察局中山
    分局96年7月24日北市警中分交字第09637072200號函、96年
    10月2日北市警中分交字第0963  3629900號函及警告標誌現
    場照片1幀等附卷足憑，足認警員於執行本件超速取締前，
    確實已依道路交通管理處罰條例第7條之2第3項之規定，於
    法定距離設置有明顯標示，是原舉發機關逕行舉發亦與法定
    程序相符，並無違法舉發之情事。抗告人空言指摘本件員警
    採證過程不合法，尚難認有理由，本件原處分機關以抗告人
    有上述違規情事，依道路交通管理處罰條例第40條規定裁罰
    抗告人1600元，惟未併予援引同條例第63條第1項第1款之規
    定並記抗告人違規點數一點，於法尚有未恰，原審法院因而
    以抗告人否認有上揭違規事實，固無理由，惟原處分既有可
    議之處，而將原處分撤銷，就抗告人上揭違規事實，依違反
    道路交通管理處罰條例第40條、第63條第1項第1款之規定裁
    處罰鍰 1600元，並記違規點數1點，經核並無不合，抗告人
    執上揭抗告意旨指摘原審裁定不當，尚難認有理由，應予駁
    回。
四、據上論結，應依道路交通案件處理辦法第26條，刑事訴訟法
    第412條，裁定如主文。
中    華    民    國    97    年    3     月    4     日
                  刑事第五庭    審判長法  官  吳  敦
                                      法  官  陳春秋
                                      法  官  張傳栗
以上正本證明與原本無異。
不得再抗告。
                                      書記官  李佩真
中    華    民    國    97    年    3     月    5     日


司法院資訊處製作；財團法人民間司法改革基金會備份。
